【裁判字號】    95,易,685
【裁判日期】    951204
【裁判案由】    竊盜
【裁判全文】
臺灣苗栗地方法院刑事判決               95年度易字第685號
公  訴  人  臺灣苗栗地方法院檢察署檢察官
被      告  乙○○
                    號
            丁○○
                    現於臺灣桃園看守所附設勒戒所
            丙○○
上列被告等因竊盜案件，經檢察官提起公訴（95年度偵字第4514
號），本院合議庭裁定由受命法官獨任進行簡式審判程序，判決
如下：
    主  文
乙○○結夥三人以上，攜帶兇器竊盜，累犯，處有期徒刑肆月，
如易科罰金，以新臺幣壹仟元折算壹日。扣案之破壞剪壹支沒收
。
丁○○、丙○○結夥三人以上，攜帶兇器竊盜，各處有期徒刑參
月，如易科罰金，均以新臺幣壹仟元折算壹日。均緩刑貳年。扣
案之破壞剪壹支沒收。
    犯罪事實及理由
一、犯罪事實：
    乙○○於民國94年間，因違反毒品危害防制條例案件，經臺
    灣桃園地方法院判決有期徒刑4月確定，甫於95年5月23日執
    行完畢，猶不知悔改。竟夥同丁○○、丙○○，共同基於意
    圖為自己不法所有之犯意聯絡，於95年9 月3 日下午2 時30
    分許，在甲○○所管理位在苗栗縣竹南鎮○○里○○鄰○○路
    10號「優鼎科技公司」對面之「華隆工廠」（即原來國泰塑
    膠廠房），自路邊草叢進入後（無故侵入建築物部分未據告
    訴），由丁○○持其所有客觀上可為兇器使用之破壞剪1 支
    ，剪斷該工廠內之電纜線、電話線等線路後，再由乙○○、
    丙○○2 人徒手撿拾並放置一堆，計竊得約10公斤（價值約
    新台幣500 元），欲變賣換現花用。迨於同日下午5 時30分
    許，為警當場查獲，並扣得丁○○所有之破壞剪1 支。
二、證據名稱：
（一）被告乙○○、丁○○、丙○○於偵訊及本院審理時之自白
      。
（二）證人即被害人甲○○於本院審理時之證述。
（三）證人甲○○所繪製之現場圖、贓物認領保管單1 張、照片
      13 張。
（四）扣案之破壞剪1 支。
三、經查：被告3 人所為上揭結夥3 人攜帶兇器竊盜之犯行固值
    非難，惟其動機、目的無非為將電纜線賣予廢料行，換取微
    薄金錢；且其所竊取之財物價值甚微，僅約500 元，此情業
    據證人即被害人甲○○於本院證述明確，與一般通常情形之
    竊盜罪竊取價值甚鉅之財物之狀況有別，且其等所竊取之財
    物業已返還被害人，而本罪之法定最輕本刑為6 月以上有期
    徒刑，情輕而法重，在客觀上足以引起一般同情，本院基於
    衡平原則，認為處以法定最輕刑度猶嫌過重，是被告3 人犯
    罪之情狀顯堪憫恕，爰依刑法第59條之規定，均酌減其刑，
    並就被告乙○○（如事實欄所載累犯情形）部分依法先加後
    減。爰審酌被告3 人時值青年，不思以勞力賺取金錢，因一
    時貪念而為上開犯行，其生活狀況、智識程度、竊取之手段
    ，併審酌被告等人之動機僅係在貪圖小利，竊取之數量不多
    ，犯罪所得利益微薄，犯罪後均坦承犯行，且檢察官蒞庭促
    請本院引用刑法第59條規定，具體求處如主文所示之刑，尚
    稱妥適等一切情狀，量處如主文所示之刑，併就被告3 人均
    諭知易科罰金之折算標準。末查被告丁○○、丙○○2 人前
    均未曾受有期徒刑以上刑之宣告，有臺灣高等法院被告前案
    紀錄表各1 份附卷可稽，其等犯罪後已深知悔悟，證人即被
    害人甲○○於本院復已表示希望給被告等人1 個懲戒，但不
    一定要進去關等語（見本院卷第68頁），本院認其等2 人經
    此教訓後，當知所警惕，信無再犯之虞，因認其2 人所宣告
    之刑，以暫不執行為適當，併予宣告緩刑2 年，以勵來茲而
    啟自新。
四、扣案之破壞剪1支，係被告丁○○所有且供被告3人犯罪所用
    之物，業經被告3 人供述在卷（見本院卷第80頁），爰依刑
    法第38條第1 項第2 款之規定宣告沒收。
五、本件於審判期日，被告等人對檢察官求處之刑度（如主文所
    示）表示願意接受，並以言詞陳明願捨棄上訴權而記明筆錄
    ，依刑事訴訟法第357 條第1 項、第358 條第1 項但書、第
    359 條規定，被告3 人因捨棄上訴權而喪失上訴權。
六、應適用之法條：
（一）刑事訴訟法第273 條之1 第1 項、第299 條第1 項前段、
      第310 條之2 、第454 條第1 項。
（二）刑法第28條、第321 條第1 項第3 款、第4 款、第41條第
      1 項前段、第47條第1 項、第59條、第74條第1 款、第38
      條第1項 第2 款。
七、本判決係依刑事訴訟法第310 條之2 、第454 條第1 項製作
    ，依法僅記載當事人欄、主文、犯罪事實、證據名稱以及應
    適用之法條。如不服本判決，應於判決送達之日起10日內，
    向本院提起上訴。（被告等人均已捨棄上訴權，見本院卷第
    84頁）
本案經檢察官洪清秀到庭執行職務。
中    華    民    國    95    年    12    月    4     日
                  刑事第三庭  法  官  林卉聆
以上正本證明與原本無異。
如不服本判決，應於判決送達後10日內向本院提出上訴狀（應抄
附繕本）。告訴人或被害人如對於本判決不服者，應具備理由請
求檢察官上訴，其上訴期間之計算係以檢察官收受判決正本之日
期為準。
被告不得上訴。
                              書記官  盧俊良
中    華    民    國    95    年    12    月    4     日
附錄論罪科刑之法條全文：
中華民國刑法第321條
（加重竊盜罪）
犯竊盜罪而有左列情形之一者，處6 月以上、5 年以下有期徒刑
：
一  於夜間侵入住宅或有人居住之建築物、船艦或隱匿其內而犯
    之者。
二  毀越門扇、牆垣或其他安全設備而犯之者。
三  攜帶兇器而犯之者。
四  結夥三人以上而犯之者。
五  乘火災、水災或其他災害之際而犯之者。
六  在車站或埠頭而犯之者。
前項之未遂犯罰之。


司法院資訊處製作；財團法人民間司法改革基金會備份。
